【裁判字號】    97,訴,322
【裁判日期】    970423
【裁判案由】    毒品危害防制條例等
【裁判全文】
臺灣基隆地方法院刑事判決               97年度訴字第322號
公  訴  人  臺灣基隆地方法院檢察署檢察官
被      告  丙○○
指定辯護人  本院公設辯護人乙○○
上列被告因毒品危害防制條例等案件，經檢察官提起公訴 (97年
度毒偵字第6號、96年度偵字第6264號)，並經本院合議庭裁定由
受命法官獨任進行簡式審判程序後，檢察官聲請改依協商程序而
為判決，茲判決如下：
    主  文
丙○○施用第一級毒品，累犯，處有期徒刑柒月。又竊盜，未遂
，累犯，處有期徒刑月。應執行有期徒刑捌月。
    事實及理由
一、犯罪事實：
    丙○○前因竊盜案件，經本院以92年度瑞簡字第28號判決判
    處有期徒刑3 月確定，並於92年11月14日執行完畢。又因施
    用毒品案件，經本院以95年度毒聲字第253 號裁定送觀察、
    勒戒後，因無繼續施用毒品之傾向，於民國96年2 月12日釋
    放出所，並由臺灣基隆地方法院檢察署檢察官於96年2月9日
    以95年度毒偵字第1694號為不起訴處分確定。詎丙○○猶不
    知悔改，復基於施用第一級毒品海洛因之犯意，於96年9 月
    23日上午在台北縣瑞芳鎮○○路178 號住處，以注射針筒施
    打在右手臂血管之方式，施用第一級毒品海洛因1 次，嗣警
    方於次日上午9時20分左右，在台北縣瑞芳鎮○○路○段45巷
    68號前，發現丙○○行跡可疑而上前盤查，因丙○○未帶證
    件可資證明身份，警方遂將丙○○帶回清查，發現丙○○有
    毒品前案紀錄，警方在丙○○同意下對之採尿送驗，結果呈
    施用第一級毒品海洛因代謝後之鴉片類陽性反應，警方因而
    查悉上情。又丙○○意圖為自己不法之所有，於96年12 月4
    日上午10時50分左右，騎乘其父親蔡長助所有，車牌號碼SD
    G-187號機車，至台北縣瑞芳鎮○○○路269號之倉庫，徒手
    竊取莊金發所有之電纜線1 批，在未得手之際即為莊金發所
    發現，丙○○驚慌之餘徒步逃逸，而將前開機車留在現場。
    嗣警方根據莊金發所描述之特徵及查詢前開機車之車籍資料
    後，發現丙○○涉有重嫌，而於同日中午12時許通知丙○○
    到案說明，警方在丙○○之自白下，因而查悉上情。
二、證據：
  (一)毒品危害防制條例部分：
    1.台北縣政府警察局瑞芳分局偵辦毒品危害防制條例案件犯
      嫌尿液檢驗編號對照表一紙。
    2.臺灣檢驗科技股份有限公司96年10月25日濫用藥物尿液檢
      驗報告1紙。
    3.臺灣基隆地方法院檢察署96年2月9日95年度毒偵字第1694
      號不起訴處分書。
    4.臺灣高等法院被告前案紀錄表1份。
  (二)竊盜罪部分：
    1.被告於96年12月4 日台北縣政府警察局瑞芳分局大寮派出
      所之警詢筆錄、97年1月4日臺灣基隆地方法院檢察署之偵
      訊筆錄。
    2.被害人莊金發於96年12月4 日台北縣政府警察局瑞芳分局
      大寮派出所之警詢筆錄。
    3.犯罪現場照片、遺留現場之被害人所有電纜線照片、被告
      逃走時遺留現場之SDG-187 輕型機車（被告父親所有）照
      片各一張。
    4.臺灣高等法院被告前案紀錄表1份。
三、本件經檢察官與被告於審判外達成協商之合意且被告已認罪
    ，其合意內容為：
    (一)毒品危害防制條例部分：被告5 年內曾受觀察、勒戒處分
      ，又於96年9月23日上午，在台北縣瑞芳鎮○○路178號住
      處，以注射針筒施打在右手臂血管之方式，施用第一級毒
      品海洛因1次之行為，係犯毒品危害防制條例第10條第1項
      之罪，又被告5 年內曾受有期徒刑執行完畢，為累犯，被
      告願受有期徒刑7月之科刑宣告。
    (二)竊盜罪部分：被告於96年12月4 日上午10時50分左右，徒
      手竊取莊金發所有電纜線一批，為被害人發現而逃走之竊
      盜未遂行為，係犯刑法第320條第3項、第1 項之罪，又被
      告5 年內曾受有期徒刑執行完畢，為累犯，被告願受有期
      徒刑3月之科刑宣告。
    (三)上開2罪，被告願受應執行有期徒刑8月之科刑宣告。
四、經查，檢察官與被告上開協商合意並無刑事訴訟法第455 條
    之4第1項所列情形之一，檢察官聲請改依協商程序而為判決
    ，本院爰不經言詞辯論，於協商合意範圍內為協商判決。
五、應適用之法條：刑事訴訟法第273條之1第1項、第455 條之2
    第1項、第455條之4第2項，毒品危害防制條例第10條第1 項
    ，刑法第11條前段、刑法第320條第3項、第1項、第47條第1
    項、第25條第2項、第51條第5款，刑法施行法第1條之1。
六、本判決除有刑事訴訟法第455條之4第1項第1款、第2款、第4
    款、第6款、第7款所定情形之一， 或違反同條第2項規定者
    外，不得上訴。
七、如有前項除外情形，而不服本件判決，得自收受判決送達之
    日起10日內，向本院提出上訴書狀，上訴於第二審法院。
本案經檢察官甲○○到庭執行職務。
中    華    民    國    97    年    4    月    23     日
                  刑事第一庭法  官  王福康
以上正本證明與原本無異。
本判決除有刑事訴訟法第455條之4第1項第1款、第2款、第4款、
第6款、第7款所定情形之一，或違反同條第2項規定者外，不得
上訴。
如有前揭除外情形，對於本件判決如有不服，應於收受送達後10
日內，向本院提出上訴書狀，上訴於臺灣高等法院，並按他造當
事人之人數附具繕本。
中    華    民    國    97    年    4    月    23     日
                            書記官  彭淑芳
【附錄論罪法條】
毒品危害防制條例第10條第1 項：
    施用第一級毒品者，處六月以上五年以下有期徒刑。
刑法第320條第1項、第3項：
    意圖為自己或第三人不法之所有，而竊取他人之動產者，為
    竊盜罪，處5年以下有期徒刑、拘役或5百元以下罰金。
    意圖為自己或第三人不法之利益，而竊佔他人之不動產者，
    依前項之規定處斷。
    前二項之未遂犯罰之。


司法院資訊處製作；財團法人民間司法改革基金會備份。
